【裁判字號】    97,抗,416
【裁判日期】    970530
【裁判案由】    詐欺
【裁判全文】
臺灣高等法院刑事裁定                 97年度抗字第416號
抗  告  人
即  被  告  甲○○
抗  告  人
即  被  告  乙○○
上列抗告人因詐欺案件，不服臺灣基隆地方法院中華民國97年2
月26日、97年4月2日裁定（96年度易字第272號），提起抗告，
本院裁定如下：
    主  文
原裁定撤銷，發回台灣宜蘭地方法院。
    理  由
一、被告甲○○、乙○○因詐欺案件，不服臺灣板橋地方法院96
    年易字第272號民國（下同）96年12月14日第一審判決，提
    起上訴。
二、原審以：按提起上訴，應自判決送達後10日內為之，刑事訴
    訟法第349條定有明文。經查，原審業已分別依抗告人即被
    告甲○○、乙○○所陳報之住居所即宜蘭市○○○路25之9
    號、宜蘭縣員山鄉○○路75號為判決之送達，被告甲○○部
    分，並於96年12月26日合法寄存於宜蘭縣政府警察局宜蘭分
    局新生派出所；被告乙○○部分則於96年12月25日合法寄存
    於宜蘭縣政府警察局宜蘭分局枕山派出所，依刑事訴訟法第
    62條準用民事訴訟法第138條之規定，上開判決書已於97年1
    月5日合法送達於被告甲○○，於97年1月4日合法送達予被
    告乙○○，有送達證書各乙紙附卷可稽，被告甲○○、乙○
    ○竟竟分別遲至97年3月31日、97年1月30日始分別具狀提起
    上訴，已逾越上訴期間，其上訴不合法律上之程式，應予駁
    回。
三、被告甲○○抗告意旨略以：原審並未查明本案之寄存送達，
    是否業依民事訴訟法第138條第1項規定製作送達通知書2份
    ，1份黏貼於被告人住居所門首，另1份置於該送達處所信箱
    或其他適當位置，以為送達，徒以送達證書記載已為寄存送
    達，即認業已合法送達，並逕駁回被告之上訴，原審之裁定
    自有違誤，請予撤銷，至感德便。
四、被告乙○○抗告要旨略以：被告因至外縣市工作，而父親生
    病住院，母親就近照顧，以致判決送達時，家中無人收取，
    嗣經寄存於枕山派出所，卻因未見送達證書，且派出所員警
    亦未再告知，而無從得知，俟被告久候未有消息，家人亦稱
    未收到，同時未見送達證書，乃請父親於97年1月26日至派
    出所詢問，始知判決寄存於派出所（有簽收紀錄可查），則
    被告已迅即在97年1月30日提出上訴狀，過年後2月12日補寄
    上訴理由書，卻因上述不可抗力之事實被裁定駁回，實感不
    服，請求准予上訴，實感德便。
五、按送達於應受送達人之住所、事務所或營業所，不獲會晤應
    受送達人，亦無受領文書之同居人或受僱人時，得將文書寄
    存於送達地之自治或警察機關，並作通知書黏貼於門首，以
    為送達，為民事訴訟法第128條所明定，此項規定，依刑事
    訴訟法第62條規定，於刑事訴訟準用之。查原審固已分別將
    判決寄存於被告甲○○、乙○○之住所地即宜蘭縣政府警察
    局宜蘭分局新生派出所、同分局枕山派出所以為送達（見原
    審卷第113、114頁），然送達人於為上開寄存送達時，是否
    確有依規定製作送達通知書黏貼於該地址之門首？抗告人甲
    ○○既有爭議，原審對此亦未調查究明，逕認抗告人已受合
    法寄存送達，進而以其提起上訴逾期為由，裁定駁回抗告人
    之上訴，容有未洽。抗告人甲○○執以指摘，提起抗告，非
    無理由，而抗告人乙○○部分，亦以寄存送達方式為之，自
    應由本院併將原裁定撤銷，發回原審更為妥適之處理。
據上論結，應依刑事訴訟法第413條，裁定如主文。
中    華    民    國    97    年    5     月    30    日
                  刑事第十四庭   審判長法  官   陳志洋
                                       法  官   蔡聰明
                                       法  官   謝靜慧
以上正本證明與原本無異。
不得再抗告。
                                       書記官   高士童
中    華    民    國    97    年    5     月    30    日


司法院資訊處製作；財團法人民間司法改革基金會備份。
